# 将公司自己生产的设备出租该作为融资租赁还是分期付款销售？

提问人：会稽山下 时间：2021-04-24 16:30:39
陈老师你好， 2020 年 8 月，我公司与乙公司签订合同，我公司将自 88 台自己生产的设备出租给乙公司并提供日常的运行维护和维修服务，租期 4 年零 4 个月，合同约定租金分五期支付，第一期为 11 月支付（实际已违约）2-5期每年 8 月支付。租赁期内收到的租金总额远高于正常售价。此类商品正常使用年限为 5 年左右，租赁期结束后货物所有权归乙公司所有；通常如若销售该类商品会提供一年的免费维修和售后服务。我公司也对外单独提供此类商品的维修和售后服务。有几点问题想要请教陈版主：1.此类业务是作为融资租赁还是分期付款销售？2.是否需要按照销售、运行维护和售后服务认定为两项履约义务，按公允价值将合同进行拆分，销售按时间确认收入，运行维护和售后服务按时段确认收入。

回答人：chenyiwei
1 、需要按照销售、运行维护和售后服务认定为两项履约义务，按两者的单独售价的相对比例将合同进行拆分，销售按时点确认收入（按未来应收金额中对应于货款部分的折现值），运行维护和售后服务按时段确认收入。
2 、根据新租赁准则第四十二条：“生产商或经销商作为出租人的融资租赁，在租赁期开始日，该出租人应当按照租赁资产公允价值与租赁收款额按市场利率折现的现值两者孰低确认收入，并按照租赁资产账面价值扣除未担保余值的现值后的余额结转销售成本。”。因此生产商或经销商以自产或所经销商品为标的进行融资租赁，等同于分期收款销售业务。

提问人：会稽山下 时间：2021-05-07 17:20:57
谢谢，陈老师回复。运行维护和售后服务这个单项履约义务需要考虑融资成分吗？还有再确认长期应收款后会存在因为长期应收款账面价值和计税基础不一致计提递延所得税负债，还存在因长期应收款坏账准备计提递延所得税资产，递延所得税资产和负债是分别列示呢还是抵消后列示？

回答人：chenyiwei
1 、因为是后续期间提供的服务，收款与服务之间无重大时间间隔，故无重大融资成分。 2 、可以抵销后按净额列示。

提问人：会稽山下 时间：2021-05-10 10:59:21
陈老师，销售、运行维护按照单独售价的相对比例分拆合同，是不是意味着分到运行维护的应收会包含部分融资成分，还是说应该把运行维护的收入按照单独售价确认，整个合同金额减去运行维护部分，作为销售的应收金额啊？ 还有，长期应收款是含税的，但是因为税会差异纳税调减的收入是不含税的，这样长期应收款计税基础和账面价值的差异与纳税调减的收入金额不一致，这个会有什么影响吗，在填写会计利润与所得税费用调整过程的时候这个差异在哪个地方体现啊？

回答人：chenyiwei
分到运行维护的应收不会包含融资成分。可以理解为“应该把运行维护的收入按照单独售价确认，整个合同金额减去运行维护部分，作为销售的应收金额”。另外长期应收款的初始计量和后续计量金额都不含税。

提问人：BestOfMe 时间：2021-05-10 19:48:19
陈老师，长期应收款是未来收到的租金的价税合计金额，为什么是不含税的呢？

回答人：chenyiwei
税金部分，支付后可获得进项税额抵扣，因此并不是真正的现金流出。真正的现金流出是不含税部分。